# 请教陈版，用新增委托贷款归还原委托贷款

提问人：joannally 时间：2013-06-06 15:10:40
回复 lxch119 的帖子
谢谢这位答复，请问是有什么理论根据或者有实务操作经历么？

回答人：chenyiwei
委托贷款的自由度相对较大。只要各方协议完备，愿意各自承担风险，不违反贷款通则的强制性规定，一般不再有其他特殊限制。